臺灣新竹地方法院刑事判決
109年度交簡上字第34號
上  訴  人  
即  被  告  何在興


上列上訴人因公共危險案件，不服本院新竹簡易庭於民國109年7
月2日所為109年度竹交簡字第147號第一審刑事簡易判決（起訴
案號：109年度速偵字第172號），提起上訴，本院管轄之第二審
合議庭判決如下：
    主  文
上訴駁回。
    事實及理由
壹、程序部分
    按被告經合法傳喚，無正當之理由不到庭者，得不待其陳述
    ，逕行判決，刑事訴訟法第371條定有明文。又對於簡易判
    決有不服之上訴，準用上開規定，此觀諸刑事訴訟法第455
    條之1第3項之規定自明。查本院於民國109年9月23日行準備
    程序、110年3月3日行審理程序，本案上訴人即被告何在興
    經合法傳喚，均無正當理由未到院陳述，有送達證書、本院
    刑事報到單、準備程序筆錄及審理程序筆錄等在卷可稽（簡
    上卷第51、55、57、79、89、91至93頁），依前開說明，本
    院爰不待其陳述，而為一造辯論判決。
貳、實體部分
一、本案經本院審理結果，認第一審判決以被告係犯刑法第185
    條之3第1項第1款之駕駛動力交通工具而吐氣所含酒精濃度
    達每公升0.25毫克以上之罪，處有期徒刑5月，並諭知易科
    罰金之折算標準為新臺幣（下同）1,000元折算1日，其認事
    、用法均無違誤，量刑亦屬妥適，應予維持，並引用原審簡
    易判決所載之事實及理由（如附件）。
二、按刑之量定及緩刑之宣告，係實體法上賦予法院得為自由裁
    量之事項，倘其未有逾越法律所規定之範圍，或濫用其權限
    ，即不得任意指摘為違法。查本案被告所犯刑法第185條之3
    第1項第1款之駕駛動力交通工具而吐氣所含酒精濃度達每公
    升0.25毫克以上罪，係法定刑為2年以下有期徒刑，得併科2
    0萬元以下罰金之罪，原審於法定刑度內量處被告有期徒刑5
    月，並諭知以1,000元折算1日之易科罰金折算標準，尚未逾
    越法律規定之範圍；又本院審酌被告本件案發前有不能安全
    駕駛之科刑紀錄，有臺灣高等法院被告前案紀錄表1份附卷
    可參，被告飲用酒類後致吐氣酒精濃度達每公升0.47毫克之
    違反義務程度，本件被告酒後騎車行駛於公眾往來之道路上
    ，漠視自己及公眾行車安全，其犯罪足生相當之危險，被告
    於犯後已陳明所犯細節坦認犯行之態度，及其自述國中畢業
    之智識程度、家庭經濟狀況小康等（偵卷第8頁）一切情狀
    ，堪認原審依刑法第57條各款規定暨其他一切情狀所為之量
    刑尚屬妥適，並無失出之處，難認有何明顯裁量逾越或濫用
    之違法情事，自應予維持。是本案被告提起上訴為無理由，
    應予駁回。
三、據上論斷，應依刑事訴訟法第455條之1第1項、第3項、第36
    8條、第371條、第373條，判決如主文。
本案經檢察官陳興男聲請以簡易判決處刑，檢察官劉得為到庭執
行職務。
中　　華　　民　　國　　110 　年　　3 　　月　　25　　日
　　　　　　　　　刑事第三庭　　審判長法　官  賴淑敏　
　　　　　　　　　　　　　　　　　　　法　官　黃怡文
　　　　　　　　　　　　　　　　　　　法　官　王靜慧
以上正本證明與原本無異。　　　　　　　　
不得上訴。
                                      書記官  林曉郁
中　　華　　民　　國　　110 　年　　3 　　月　　26　　日
附錄本案論罪科刑法條：
中華民國刑法第185條之3第1項第1款
駕駛動力交通工具而有下列情形之一者，處2年以下有期徒刑，
得併科20萬元以下罰金：
一、吐氣所含酒精濃度達每公升零點二五毫克或血液中酒精濃度
    達百分之零點零五以上。
附  件：
臺灣新竹地方法院刑事簡易判決
　　　　　　　　　　　　　　　　　109年度竹交簡字第147號
聲　請　人　臺灣新竹地方檢察署檢察官
被　　　告　何在興
　　　　　　　（現在法務部○○○○○○○○○○○執行中）
上列被告因公共危險案件，經檢察官聲請以簡易判決處刑（109
年度速偵字第172號），本院判決如下：
    主  文
何在興犯駕駛動力交通工具而吐氣所含酒精濃度達每公升零點二
五毫克以上罪，累犯，處有期徒刑伍月，如易科罰金，以新臺幣
壹仟元折算壹日。
    事實及理由
一、犯罪事實：
    何在興知悉酒後駕駛動力交通工具為政府嚴禁、且近年持續
    調降違法酒測值而擴大處罰範圍、更加重其罰則之違法行為
    ，而已預見於飲用酒類後吐氣所含酒精濃度將可能達於法定
    每公升0.25毫克以上之違法數值，雖尚未達於有意使其發生
    之程度，仍基於縱達此測試值亦不違背其本意之犯意，於民
    國109 年2 月9 日凌晨2 時30分許起至同日凌晨4 時30分許
    許，在新竹市某友人住處飲用酒類後，猶騎乘車號000-000
  &0000; 號普通重型機車搭載友人洪進興上路。嗣於同日凌晨4
     時30
    分許，行經新竹市北區武陵路245 巷時為警攔檢，經警方發
    覺其身上有酒味，遂於同日凌晨4 時33分許對其施以吐氣酒
    精濃度測試，發現其吐氣酒精濃度測定值達每公升0.47毫克
    ，而悉上情。
二、證據名稱：
  ㈠被告何在興於警詢、偵查中之自白。
  ㈡酒精測定紀錄表、新竹市警察局舉發違反道路交通管理事件
    通知單。
三、法律適用：
  ㈠核被告所為，係犯刑法第185 條之3 第1 項第1 款之駕駛動
    力交通工具而吐氣所含酒精濃度達每公升0.25毫克以上罪。
  ㈡被告前因公共危險等案件，經法院判處有期徒刑確定（相關
    案號：彰化地院105 年度交簡字第2063號），於106 年9 月
    22日執行完畢等情，有臺灣高等法院被告前案紀錄表附卷可
    稽，其受徒刑執行完畢後，5 年以內故意再犯本案有期徒刑
    以上之罪，固為累犯。惟司法院大法官釋字第775 號解釋意
    旨亦提出所謂「特別惡性」、「刑罰反應力薄弱」等要件作
    為累犯是否裁量加重最低本刑之判斷標準，而就「特別惡性
    」要件而言，依其字面意義而論無非是採取人格責任論，而
    非通說之行為責任論，是此可謂純屬特別預防考量之要件，
    在現有刑事司法能量實際上難以判定行為人個人情狀有無固
    有缺陷的前提下，在適用上本應予以高度節制；另就「刑罰
    反應力薄弱」要件，除了同樣囿於特別預防的既有框架外，
    學說上向來認為既然行為人刑罰反應力較差，理應相應考量
    進行其他轉向措施或替代性處遇，而非一再加重刑罰的意見
    也應予審慎考量。況且，縱使未於處斷刑中反應行為人累犯
    之事實，於進行刑法第57條之量刑（宣告刑）審酌時就行為
    人之素行予以考量，亦屬實務上之慣行作法，慮及僅因累犯
    加重處斷刑就使宣告刑高於法定刑之個案等同不存在之司法
    現況下，幾乎沒有任何非對累犯行為人加重最低本刑（處斷
    刑）不可之必要性存在。是本院認為司法院大法官釋字第77
    5 號解釋意旨所提出之「特別惡性」、「刑罰反應力薄弱」
    等要件，均應以個案可認為行為人具有極為特殊之不法與罪
    責非難必要為其前提，始較妥適。因此，審酌被告前案之罪
    名及執行情形、本案犯罪情節等情，認為不宜認為被告有何
    等特殊之不法與罪責非難必要，故認為上開相關前科紀錄於
    量刑審酌中之被告素行部分予以參考即為已足，且無違實務
    現況，爰不另依累犯之規定加重其最低本刑，以免罪刑不相
    當。
四、爰以行為人之責任為基礎，審酌本案與刑法第57條各款規定
    相適合之事實暨其他一切情狀，量處如主文所示之刑，並諭
    知易科罰金之折算標準；又依刑事訴訟法第454 條第1 項規
    定，上開審酌細節並非刑事簡易判決之必要記載事項，爰不
    另予敘明。
五、依刑事訴訟法第449 條第1 項前段，逕以簡易判決處刑如主
    文。
六、如不服本判決，應於收受送達判決之日起20日內，向本院提
    起上訴（須附繕本）。
七、本案經檢察官陳興男聲請簡易判決處刑。
中    華    民    國   109    年    7     月    2     日
                  刑事第二庭  法  官  黃沛文
以上正本證明與原本無異。
中    華    民    國   109    年    7     月    3     日
                              書記官  林宜亭